【裁判字號】    99,訴,263
【裁判日期】    990714
【裁判案由】    殺人未遂等
【裁判全文】
臺灣屏東地方法院刑事判決               99年度訴字第263號
公  訴  人  臺灣屏東地方法院檢察署檢察官
被      告  甲○○
指定辯護人  本院公設辯護人  丙○○
被      告  丁○○
上列被告因違反槍砲彈藥刀械管制條例等案件，經檢察官提起公
訴（98年度偵字第1495、2286號），本院判決如下：
    主  文
甲○○未經許可，寄藏可發射子彈具有殺傷力之改造手槍，處有
期徒刑年貳月，併科罰金新臺幣伍萬元，罰金如易服勞役，以
新臺幣壹仟元折算壹日，扣案仿BERETTA 廠92FS型半自動改造手
槍壹支（槍枝管制編號：0000000000號，含彈匣壹個）及9mm 制
式子彈貳顆沒收；又犯恐嚇危害安全罪，處有期徒刑貳月；又犯
恐嚇危害安全罪，處有期徒刑陸月。應執行有期徒刑年陸月，
併科罰金新臺幣伍萬元，罰金如易服勞役，以新臺幣壹仟元折算
壹日，扣案仿BERETTA 廠92FS型半自動改造手槍壹支（槍枝管制
編號：0000000000號，含彈匣壹個）及9mm 制式子彈貳顆沒收。
丁○○犯恐嚇危害安全罪，累犯，處拘役肆拾日，如易科罰金，
以新臺幣壹仟元折算壹日。
丁○○其餘被訴部分無罪。
    事  實
一、甲○○明知改造手槍及子彈非經中央主管機關許可，不得無
    故寄藏，竟基於寄藏改造手槍、子彈之犯意，於民國86年間
    某日，在屏東縣內埔鄉水門村某橋下，受竇懷恩（已於91年
    2 月5 日死亡）委託，代為保管藏置具殺傷力之仿BERETTA
    廠92FS型半自動手槍製造且換裝土造金屬槍管改造而成之改
    造手槍1 支（槍枝管制編號：0000000000號，含彈匣1 個）
    及具殺傷力之直徑9MM 制式子彈6 顆，並將上開槍、彈藏放
    在屏東縣長治鄉○○村○○路101 號1 樓之7 住處內，而未
    經許可無故寄藏持有之。
二、甲○○復因不滿戊○○指稱其侵占款項新臺幣120 萬元，竟
    基於恐嚇危害安全之犯意，分別於下列時、地，為下列恐嚇
    行為：
  (一)於98年12月7 日上午9 時25分許，在屏東縣新園鄉○○村○○路319 號某統一超商旁，以公用電話致電戊○○恫稱：妳
    把我搞得很臭，既然妳要這樣搞，大家都一起死等語，以此
    加害戊○○生命之事恐嚇戊○○，使其心生畏懼，致生危害
    於生命安全。
  (二)於98年12月19日凌晨0 時許，駕車附載不知情之丁○○外出
    ，因一時氣憤，乃至戊○○、乙○○位於屏東縣屏東市○○
    路231 號住處前方，持上開改造手槍、子彈，朝戊○○、乙○○住處二樓對空射擊2 槍，以此加害生命之事恐嚇戊○○
    夫妻，使其等心生畏懼，致生危害於生命安全，並隨即離去
    。嗣戊○○夫妻報警處理，為警在現場路邊及窗戶，拾得彈
    殼、彈頭各1 顆，並循線於99年2 月10日上午11時30分許，
    持搜索票在台南縣永康市○○○路422 號217 室查獲，扣得
    上開改造手槍1 支及制式子彈4 顆（其中2 顆業經鑑驗試射
    擊發）。
三、丁○○前於92年間，因違反槍砲彈藥刀械管制條例案件，經
    法院判處有期徒刑1 年4 月確定，於93年10月14日假釋出監
    付保護管束，於93年12月26日保護管束期滿未經撤銷假釋，
    視為執行完畢，猶不知悔改，復於98年12月19日19時許，基
    於恐嚇危害安全之犯意，在屏東縣長治鄉○○路112 號土地
    公廟旁，以公用電話致電向戊○○之夫乙○○恫稱：你昨晚
    有沒有睡好，還會再繼續等語，以此加害乙○○生命之事恐
    嚇乙○○，致乙○○心生畏懼，致生危害於生命安全。
四、案經屏東縣警察局屏東分局報請臺灣屏東地方法院檢察署檢
    察官偵查起訴。
    理  由
壹、程序方面
一、按偵查中有關鑑定人之選任及鑑定機關（團體）之囑託，依
    刑事訴訟法第198 條及第208 條之規定，應由檢察官為之，
    而鑑定人及鑑定機關（團體）實施鑑定或審查之人所為之言
    詞或書面報告，即為傳聞證據之例外，具有證據能力。是檢
    察官對於偵查中之案件，認須實施鑑定者，固應就具體個案
    ，選任鑑定人或囑託鑑定機關（團體）為之；但對於司法警
    察機關調查中之案件，或有量大或急迫之情形，為因應實務
    之現實需求，如檢察官針對該類案件之性質，認為當然有鑑
    定之必要者，基於檢察一體原則，得由該管檢察長對於轄區
    內之案件，以事前概括選任鑑定人或囑託鑑定機關（團體）
    之方式，俾便轄區內之司法警察官、司法警察對於調查中之
    此類案件，得即時送請事前已選任之鑑定人或囑託之鑑定機
    關（團體）實施鑑定。是本件扣案之改造手槍、子彈，雖係
    由屏東縣警察局屏東分局送請內政部警政署刑事警察局鑑定
    ，惟內政部警政署刑事警察局為臺灣高等法院檢察署檢察長
    事先概括選任之「槍彈比對鑑定」機關，仍屬受檢察官囑託
    鑑定，其出具之書面鑑定報告，應屬刑事訴訟法所定之傳聞
    例外，當具有證據能力。
二、傳聞法則之重要理論依據，在於傳聞證據未經當事人之反對
    詰問予以核實，乃予排斥，惟若當事人已放棄對原供述人之
    反對詰問權，於法院審判時表明同意該等傳聞證據可作為證
    據，基於證據資料愈豐富，愈有助於真實發現之理念，並貫
    徹刑事訴訟法修法加重當事人進行主義之精神，確認當事人
    對於證據能力有處分權之制度，傳聞證據經當事人同意作為
    證據，法院認為適當者，亦得為證據；另當事人於調查證據
    時，對於傳聞證據表示「沒有意見」、「對於證據調查無意
    見」，而未於言詞辯論終結前聲明異議，應視為已有將該等
    傳聞證據採為證據之同意，刑事訴訟法第159 條之5 定有明
    文。查本案使用之各項證據，經提示並告以要旨後，檢察官
    及被告均知該證據為審判外之書面證據，原無證據能力，惟
    未於言詞辯論終結前表示異議（本院卷第25、41頁），本院
    審酌上開證據作成之過程並無不適當之情形，且對於被告涉
    案之事實具有相當之關聯性，依刑事訴訟法第159 條之5 規
    定，認具有證據能力。
貳、實體方面
甲、有罪部分
一、上開事實，業據被告甲○○於警、偵訊及本院審理時坦承不
    諱（警卷第4 至13頁、偵卷第13至14、32至34頁、本院卷第
    25、41頁）；被告丁○○則矢口否認有何前開恐嚇危害安全
    之犯行，辯稱：我沒有恐嚇乙○○，是怕甲○○傷到人，所
    以打電話問對方昨天晚上有沒有睡好，是我自己講的，不是
    甲○○叫我講的，是乙○○誤會我的意思云云（警卷第20頁
    ，偵卷第15頁，本院第47頁）。
二、經查：
  (一)扣案手槍1 支、子彈4 顆，經送請內政部警政署刑事警察局
    以「檢視法」、「性能檢驗法」、「試射法」鑑定結果，認
    為：「送鑑手槍1 枝（槍枝管制編號：0000000000號，含彈
    匣1 個），認係改造手槍，由仿BERETTA 廠92FS型半自動手
    槍製造之槍枝，換裝土造金屬槍管而成，擊發功能正常，可
    供擊發適用子彈使用，認具殺傷力。送鑑子彈4 顆，任均係
    口徑9mm 制式子彈，採樣2 顆試射，可擊發，任均具殺傷力
    」等情，有該局99年3 月3 日刑鑑字第0990021984號槍彈鑑
    定書1 份及槍、彈照片6 幀在卷可稽（偵卷第45至46頁）。
    上開鑑定結果，係鑑驗機關以其專業知識及精密儀器測試後
    所得之結論，自可憑信。是扣案之改造手槍1 支及子彈4 發
    ，確係分屬槍砲彈藥刀械管制條例第4 條第1 款、第2 款所
    稱之槍砲、彈藥無訛。被告甲○○於上開時地寄藏扣案改造
    手槍、子彈之犯行，堪以認定。
  (二)被告甲○○於98年12月7 日9 時25分許致電戊○○恫稱：妳
    把我搞得很臭，既然妳要這樣搞，大家都一起死等語，以此
    加害生命之事恐嚇戊○○使其心生畏懼致生危害於安全之事
    實，除據其坦承不諱外，核與證人戊○○於警、偵訊及本院
    審理時證述情節相符（警卷第26頁，偵卷第13頁，本院卷第
    42頁），並有通聯調閱查詢單及通聯比對表附卷可稽。顯見
    被告甲○○確實有於上開時地撥打電話以加害生命之事恐嚇
    戊○○使其心生畏懼致生危害於安全無誤，此部分犯行事證
    明確，洵堪認定。
  (三)被告甲○○於98年12月19日凌晨0 時許至被害人戊○○、乙○○住處前對空擊發2 槍以恐嚇戊○○、乙○○之事實，除
    據其坦承不諱外，核與證人戊○○於警、偵訊及本院審理時
    證述：98年12月19日凌晨0 時許，我在住處2 樓睡覺，被告
    甲○○開車到住處門前朝2 樓開槍，共開2 槍，我到現在都
    不敢睡覺等語（警卷第26頁，偵卷第34頁，本院卷第42頁）
    ；證人乙○○於本院審理證稱：當日凌晨被開2 槍等語（本
    院卷第44頁）；及同案被告丁○○於警、偵訊供稱：被告甲○○開車載我在屏東市區閒逛，槍枝是他的，我不知道他有
    槍，他說心情不好就開車到建國路乙○○夫妻住處前朝天空
    開槍，我事先不知情，當時我很緊張，我們就回去了等情相
    符（警卷第20頁，偵卷第10頁）。前開證人歷次所述被告甲○○開槍之時地、情節互核一致，並無齟齬，應係真實可採
    。又上開擊發2 槍之彈殼及彈頭各1 顆，經送請內政部警政
    署刑事警察局以「檢視法」、「比對顯微鏡法」鑑定結果，
    認為：「送鑑彈殼1 顆，認係已擊發之口徑9mm 制式彈殼。
    送鑑彈頭1 顆，認係彈頭鉛心碎片」等情，有該局99年1 月
    28日刑鑑字第0980178617號建國當鋪遭槍擊案鑑定書1 份及
    彈殼彈頭照片3 幀在卷可稽；上開扣案改造手槍試射之彈殼
    經該局比對結果，與前開建國當鋪遭槍擊案證物內彈殼1顆
    之彈底特徵紋痕相吻合一節，亦有該局99年3 月8 日刑鑑字
    第0990030297號函文1 紙可按（偵卷第47頁），此均係鑑驗
    機關本於專業知識及精密儀器測試後所得之結論，自可憑信
    。足徵被告甲○○確實有於上開時地以扣案槍枝對空擊發2
    槍之方式，恐嚇戊○○、乙○○夫妻之生命，使其等心生畏
    懼致生危害於安全無誤。
  (四)被告丁○○於98年12月19日19時許致電恐嚇乙○○之事實，
    業據證人乙○○於本院審理證稱：開槍當天吃飯時間有人打
    電話來問我昨天有沒有睡好，並說你沒有怎樣，那我就再繼
    續好了，我因為前一天被開槍，後來又打電話來問有沒有睡
    好，又說要繼續，當然會害怕等語明確（本院卷第44頁），
    核與證人戊○○於警、偵訊及本院證稱：98年12月19日19時
    許，甲○○的朋友打電話給我先生，他問我先生昨晚有沒有
    睡好，並說還會再繼續，我先生則說已經報警處理，後來就
    沒有再打電話過來等情相符（警卷第26至27頁，偵卷第35頁
    ，本院卷第42頁），查此2 位證人與被告丁○○並不相識，
    亦無夙怨，衡情當無歷次訊問均設詞誣陷之理，其等上開證
    詞應堪採信。證人乙○○、戊○○當日凌晨0 時許已遭被告
    甲○○以對空鳴槍之方式恐嚇，業如前述，被告丁○○復致
    電問乙○○有無睡好，要再繼續等語，依經驗法則，自足使
    證人乙○○認定此有挑釁之意涵，擔心是否會繼續對其為不
    利舉措，而心生恐懼。況被告丁○○並未參與上開被告甲○○對空鳴槍之恐嚇犯行，其非屬共犯，又何必特意致電瞭解
    證人乙○○有無受傷，其上開所辯，顯與常情不合，難以採
    信，益徵被告丁○○確有上開恐嚇情事，其犯行事證明確，
    堪以認定。
  (五)此外，復有搜索扣押筆錄、扣押物品目錄表、現場照片14幀
    、通聯調閱查詢單、通聯比對表等資料附卷可稽，及改造手
    槍1 支、子彈4 發扣案可資佐證。足徵被告甲○○有於上開
    時地寄藏槍彈及2 次恐嚇犯行，被告丁○○則有1 次恐嚇犯
    行，本件事證明確，被告2 人犯行均堪認定。
三、按寄藏與持有槍砲，均係將物置於自己實力支配之下，僅寄
    藏必先有他人之持有行為，而後始為之受寄代藏而已，故寄
    藏之受人委託代為保管，其保管之本身所為之持有，既係寄
    藏之當然結果，法律上自宜僅就寄藏行為為包括之評價，不
    應另就持有予以論罪。又寄藏手槍之罪雖屬即成犯，但其寄
    藏後之持有行為，須至其寄藏行為終了之後始結束，故其因
    寄藏而持有手槍之行為，仍屬持有行為之繼續，而非寄藏狀
    態之繼續（最高法院74年台上字第3400號判例、92年度台上
    字第6158號判決參照）。次按持有係受寄之當然結果，雖不
    應另就持有予以論罪，然未經許可持有手槍，其持有之繼續
    ，為行為之繼續，即一經持有手槍，罪已成立，但其完結須
    繼續至持有行為終了時為止，故犯罪成立後之繼續持有，乃
    犯罪行為之繼續，而非犯罪狀態之繼續，於其終止持有之前
    ，犯罪行為仍在繼續實施之中，其間法律縱有變更，但其行
    為既繼續實施至新法施行以後，自無行為後法律變更，應為
    新舊法比較之問題，而應適用其行為終止時之現行條例論處
    （最高法院89年度台非字第186 號判決意旨參照）。
四、被告甲○○自86年間受寄槍彈起至99年2 月10日為警查獲止
    ，因寄藏而持有扣案之改造手槍、子彈，其持有前開改造手
    槍、子彈期間，槍砲彈藥刀械管制條例雖歷經數次修正（最
    近1 次修正公布日期為94年1 月26日，並於同年月28日生效
    ），刑法第42條第3 項等相關規定亦曾於94年2 月2 日修正
    公布，並於95年7 月1 日施行，惟被告甲○○既因持有槍枝
    而繼續該犯罪行為，揆諸前開說明，自無新舊法比較之問題
    ，仍應適用行為終止時之現行槍砲彈藥刀械管制條例及刑法
    之規定論處。故核被告甲○○此部分所為，係犯槍砲彈藥刀
    械管制條例第8 條第4 項未經許可寄藏可發射子彈具殺傷力
    之改造手槍罪、同條例第12條第4 項之未經許可持有子彈罪
    。被告同時持有改造手槍及子彈，係以一行為觸犯二罪名，
    為想像競合犯，應依刑法第55條前段之規定，從一重論以槍
    砲彈藥刀械管制條例第8 條第4 項未經許可持有可發射子彈
    具有殺傷力之槍砲罪。原起訴意旨認被告甲○○係犯持有槍
    彈罪，即有誤會，然此部分業經蒞庭檢察官當庭變更起訴法
    條為寄藏槍彈（本院卷第62頁），本院無庸再予變更，附此
    敘明。
五、核被告甲○○於98年12月7 日9 時25分許致電戊○○及於98
    年12月19日凌晨0 時許至戊○○、乙○○住處前方擊發2 槍
    之所為，均係犯刑法第305 條之恐嚇危害安全罪。被告甲○○以一開槍射擊行為同時恐嚇戊○○、乙○○2 人，應依刑
    法第55條之規定，論以想像競合犯。公訴意旨雖認被告甲○○98年12月7 日9 時25分許致電戊○○之恐嚇犯行係與被告
    丁○○共同為之，然該通電話係由被告甲○○自行撥打，尚
    乏證據可認被告丁○○有何參與（詳下述），此部分應係被
    告甲○○單獨犯案。又起訴書原認被告甲○○於98年12月19
    日凌晨0 時許擊發2 槍係犯殺人未遂罪，然此部分被告甲○○否認有殺人犯意，供稱僅為恐嚇對方，且證人戊○○、乙○○亦均認被告甲○○開槍係為恐嚇（本院卷第43至44頁）
    ，蒞庭檢察官業於本院審理時變更起訴法條為恐嚇危害安全
    罪，本院無庸再予變更，併此敘明。被告甲○○所犯上開3
    罪間，犯意各別，行為互殊，應予分論併罰。
六、核被告丁○○於98年12月19日19時許致電乙○○之所為，係
    犯刑法第305 條之恐嚇危害安全罪。被告丁○○前於92年間
    ，因違反槍砲彈藥刀械管制條例案件，經法院判處有期徒刑
    1 年4 月確定，於93年10月14日假釋出監付保護管束，於93
    年12月26日保護管束期滿未經撤銷假釋，視為執行完畢，於
    5 年內再犯本件有期徒刑以上之罪，應依刑法第47條第1 項
    之規定，論以累犯，並加重其刑。
七、爰審酌被告甲○○並無前科，素行尚稱良好，明知未經主管
    機關許可，不得寄藏具殺傷力之槍彈而仍為寄藏之行為，寄
    藏手槍1 支，子彈6 顆，數量非多，犯罪動機可議，且對人
    身安全以及社會治安構成威脅，並因金錢糾紛致電恐嚇被害
    人後，復持以擊發2 槍恐嚇被害人，兼衡其高職畢業，家庭
    經濟狀況勉持，教育程度中等，犯後坦承犯行，態度尚可，
    並未與被害人和解等一切情狀，分別量處如主文所示之刑。
    又審酌被告丁○○之素行，有上開前科紀錄，係因為友出氣
    而致電恐嚇被害人，犯後否認犯罪之態度，未與被害人和解
    ，教育程度高中畢業，家庭經濟小康等一切情狀，量處如主
    文所示之刑。並依其等資力、職業及社會地位等情，諭知易
    服勞役及易科罰金之折算標準，並就被告甲○○部分定其應
    執行之刑。扣案仿BERETTA 廠92FS型半自動手槍製造之改造
    手槍1 支（槍枝管制編號：0000000000號，含彈匣1 個）及
    9mm 制式子彈2 顆，鑑驗結果認均具殺傷力屬違禁物，有前
    述槍彈鑑定書在卷可按，應依刑法第38條第1 項第1 款之規
    定，宣告沒收。至鑑驗試射擊發之9mm 制式子彈2 顆，及扣
    案被告甲○○擊發之剩餘彈殼、彈頭各1 顆，已失卻違禁物
    之性質，均無庸宣告沒收。
八、公訴意旨另以：被告甲○○復於98年12月7 日上午10時許，
    在屏東縣長治鄉○○路112 號土地公廟旁，由被告甲○○授
    意被告丁○○以公用電話致電戊○○稱：妳把我朋友搞到這
    樣，現在要怎麼處理等語，致戊○○心生畏懼，因認被告甲○○就此部分與上開論罪科刑之98年12月7 日9 時25分恐嚇
    危害安全罪部分接續涉犯刑法第305 條之恐嚇危害安全罪嫌
    。惟查，證人戊○○業於警、偵訊及本院審理證稱：當日第
    2 通電話是甲○○的朋友打的，我接聽後手機就被當鋪店長
    接走，他朋友說你把我朋友搞到這樣，現在要怎麼處理，店
    長跟他說你們這些小孩子懂什麼，然後就掛電話，他朋友沒
    有說恐嚇的話等語明確（警卷第26頁，偵卷第33頁，本院卷
    第42頁），查證人戊○○與被告處於對立之地位，雙方又未
    和解，當無必要刻意迴護被告甲○○，是其證詞應信屬實。
    徵諸前開證詞，顯見該通電話並無任何惡害之通知，亦無威
    脅之言詞，自與恐嚇危害安全罪無涉，此外復查無其他積極
    證據足資認定被告甲○○此部分有何恐嚇危害安全罪犯行，
    原應為無罪之諭知，然公訴意旨認此部分與前開有罪部分有
    接續犯之實質上一罪關係，爰不另為無罪之諭知。
乙、無罪部分
一、公訴意旨略以：被告丁○○與同案被告甲○○共同基於恐嚇
    之接續犯意，先於98年12月7 日上午9 時25分許，在屏東縣
    新園鄉○○路某統一超商旁，由被告甲○○以公用電話致電
    戊○○恫稱：妳把我搞得很臭，既然妳要這樣搞，大家都一
    起死等語，以此加害戊○○生命之事恐嚇戊○○，使其心生
    畏懼，致生危害於安全；復於98年12月7 日上午10時許，在
    屏東縣長治鄉○○路112 號土地公廟旁，由甲○○授意丁○○以公用電話致電戊○○稱：妳把我朋友搞到這樣，現在要
    怎麼處理云云，致戊○○心生畏懼，因認被告丁○○涉犯刑
    法第305 條之恐嚇危害安全罪嫌。
二、按犯罪事實應依證據認定之，無證據不得認定犯罪事實；被
    告之自白，不得作為有罪判決之唯一證據，仍應調查其他必
    要之證據，以察其是否與事實相符；不能證明被告犯罪者，
    應諭知無罪之判決，刑事訴訟法第154 條第2 項、第156 條
    第2 項、第301 條第1 項分別定有明文。次按認定不利於被
    告之事實，須依積極證據，苟積極證據不足為不利於被告事
    實之認定時，即應為有利於被告之認定，更不必有何有利之
    證據；且被告否認犯罪所持之辯解縱屬不能成立，仍非有積
    極證據足以證明其犯罪行為，不能遽為有罪之認定；而認定
    犯罪事實所憑之證據，雖不以直接證據為限，間接證據亦包
    括在內，然而無論直接或間接證據，其為訴訟上之證明，須
    於通常一般之人均不致有所懷疑，而得確信其為真實程度者
    ，始得據為有罪之認定，倘其證明尚未達此一程度，而有合
    理懷疑存在時，事實審法院復就其心證上理由予以闡述，敘
    明其如何無從為有罪之確信，因而為無罪之判決，尚不得任
    意指為違法（最高法院30年上字第816 號判例、30年上字第
    1831號判例、76年台上字第4986號判例意旨參照）。又告訴
    人之指訴，係以使被告判罪處刑為目的，故多作不利於被告
    之陳述，自不得以其指訴為被告犯罪之唯一證據（最高法院
    52年台上字第1300號判例、81年度台上字第3539號、84年度
    台上字第5368號判決意旨參照）。
三、公訴意旨認被告丁○○涉犯上開恐嚇危害安全之犯行，係以
    被害人戊○○之指訴及被告丁○○自白為其主要論據。訊據
    被告丁○○堅決否認有此犯行，辯稱：我是跟戊○○講道理
    ，請她向被告甲○○道歉，並沒有恐嚇她等語（本院卷第25
    頁）。經查：
  (一)同案被告甲○○於警、偵訊供稱：第1 通是12月7 日9 時25
    分許，我在屏東縣新園鄉○○路一家超商旁用公共電話恐嚇
    戊○○，第2 通是同日10時許，我和丁○○在長治鄉○○路
    土地公廟旁，由我撥打公共電話，再由丁○○說你把我朋友
    搞到這樣，現在要怎麼處理等語明確（警卷第9 頁，偵卷第
    13、33頁），核與證人戊○○於警詢及本院審理證稱：第1
    通電話是甲○○打的，他曾經是我的員工，我認得他的聲音
    ，他有恐嚇我等語相符（警卷第23頁，本院卷第42頁）。顯
    見第1 通電話係由同案被告甲○○單獨在屏東縣新園鄉○○
    路某超商處撥打，與第2 通電話之地點全然不同，此有上開
    通聯調閱查詢單在卷可按，尚乏證據足資證明被告丁○○有
    何參與第1 次電話恐嚇之情事，自難認定被告丁○○就同案
    被告甲○○此次電話恐嚇犯行有何共同正犯之犯意聯絡及行
    為分擔。
  (二)證人戊○○於警、偵訊及本院審理證稱：第2 通電話是甲○○的朋友打的，我接聽後手機就被當鋪店長接走，他朋友說
    你把我朋友搞到這樣，現在要怎麼處理，店長跟他說你們這
    些小孩子懂什麼，然後就掛電話，他朋友沒有說恐嚇的話等
    語詳實（警卷第26頁，偵卷第33頁，本院卷第42頁），核與
    同案被告甲○○上開供述相符，足徵被告丁○○在電話中係
    詢問雙方糾紛「如何處理」，衡諸常情，此應屬雙方溝通談
    判常用之言語，並無任何惡害之通知，亦無涉及生命、身體
    或財產之威脅，自難僅以被告丁○○質問如何處理雙方糾紛
    遽認其有何恐嚇危害安全之行為。況證人戊○○亦認該通電
    話並無恐嚇，足徵並無造成證人戊○○心生畏懼，尚難論以
    恐嚇罪。
  (三)綜上所述，被告丁○○之辯解，尚與常情相合，被害人戊○○之指訴難以認定被告丁○○有前揭恐嚇犯行，公訴人所提
    積極證據，尚不足認定被告丁○○有公訴意旨所指犯行，其
    間尚有合理之懷疑存在。此外，復查無其他積極證據足資認
    定被告有公訴意旨所述上開犯行，被告犯罪即屬不能證明，
    揆諸首揭說明，依法應為其無罪之諭知。
據上論斷，應依刑事訴訟法第299 條第1 項前段、第301 條第1
項，槍砲彈藥刀械管制條例第8 條第4 項、第12條第4 項，刑法
第11條前段、第55條、第305 條、第47條第1 項、第41條第1 項
前段、第42條第3 項前段、第51條第5 款、第38條第1 項第1 款
，判決如主文。
本案經檢察官李秀玲到庭執行職務。
中    華    民    國    99    年    7    月     14    日
                  刑事第二庭  審判長法  官  黃國永
                                    法  官  劉怡孜
                                    法  官  翁世容
以上正本證明與原本無異。
如不服本判決應於收受判決後10日內向本院提出上訴書狀，並
應敘述具體理由；其未敘述上訴理由者，應於上訴期間屆滿後
20日內向本院補提理由書（均須按他造當事人之人數附繕本）
「切勿逕送上級法院」。
中    華    民    國    99    年    7     月    14    日
                                    書記官  張孝妃
附錄本案論罪科刑法條全文
槍砲彈藥刀械管制條例第8條第4項：
未經許可，持有、寄藏或意圖販賣而陳列第1 項所列槍枝者，處
3 年以上10年以下有期徒刑，併科新臺幣700 萬元以下罰金。
槍砲彈藥刀械管制條例第12條第4項：
未經許可，持有、寄藏或意圖販賣而陳列子彈者，處 5 年以下有
期徒刑，併科新臺幣 300 萬元以下罰金。
中華民國刑法第305條
以加害生命、身體、自由、名譽、財產之事，恐嚇他人致生危害
於安全者，處2 年以下有期徒刑、拘役或3 百元以下罰金。

司法院資訊處製作；財團法人民間司法改革基金會備份。
